臺灣高等法院刑事判決　　　　　　　　　　　　　　九十三年度上訴字第七四四號
　　上　訴　人
　　即　被　告　乙○○
　　指定辯護人　義務辯護人 李巾律師
右上訴人因強盜等案件，不服臺灣桃園地方法院九十二年度易字第五九一號，中華民
國九十三年一月十三日第一審判決（起訴案號：臺灣桃園地方法院檢察署九十二年度
偵字第一四六九號），提起上訴，本院判決如左：
    主  文
上訴駁回。
    事  實
一、乙○○於民國九十二年一月五日晚間某時，與江盛賢（經原審判處有期徒刑十月
    確定），共同搭乘不詳姓名年籍綽號「敏哥」之成年男子所駕駛車牌號碼ＢＤ—
    二五六一號自小客車（該自小客車登記所有人為林明政，由甲○○購買使用，於
    九十一年十二月二十四日上午十時許，在桃園縣中壢市○○路○段十五號前遭不
    詳之人竊取，乙○○及江盛賢均不知該車為贓車），先至桃園縣中壢市區某處吃
    東西後，於同日夜間八時三十分許，行經桃園縣中壢市○○○路三二八號前，見
    丙○○前開住處之客廳內無人在場，認有機可趁，竟共同基於意圖為自己不法所
    有之犯意聯絡，將該自小客車停放在該住處前面後，推由乙○○幫江盛賢從氣窗
    爬進屋內後，江盛賢再將大門打開讓乙○○進入屋內（無故侵入住宅部分未據告
    訴），而「敏哥」之男子則在屋外把風，乙○○、江盛賢二人進入屋內後，由江
    盛賢竊取丙○○所有「聯強國際牌」電腦主機一台，得手後將該電腦主機搬至上
    開自小客車上，適有桃園縣警察局中壢分局仁愛派出所警員蕭翔元騎乘其所有車
    牌號碼ＫＹＤ—五九五號重型機車至該處執行勤區戶口查察勤務，見江盛賢等人
    行跡可疑，遂以隨身攜帶之電腦查悉該自小客車為贓車，欲以無線電通知巡邏警
    網前來圍捕時，「敏哥」已駕車載同乙○○、江盛賢沿桃園縣中壢市○○○路離
    開現場，蕭翔元亦騎機車在後尾隨，嗣因乙○○於車上稱在該屋內有見到一只皮
    包未及竊取，渠等遂又承前開同一犯意聯絡，由「敏哥」開車迴轉返回該處後，
    「敏哥」則從駕駛座下車坐到車後座，由乙○○下車從大門進入該屋內竊取丙○○所有女用黑色皮包一只（內有紅色邊皮包一只、鐵門遙控器一個、汽車鑰匙一
    支、中國農民銀行面額新臺幣《下同》一萬一千九百四十三元支票《票號ＦＡＸ
    0000000號》一張、電話卡一枚及現金二百八十六元），蕭翔元警員見狀
    即將機車停在該屋之斜對面，並以無線電通知巡邏警網前來圍捕，適有仁愛派出
    所巡邏警員鍾森威、王南發駕駛車牌號碼二Ｄ—五二七０號巡邏警車在附近巡邏
    ，於接獲蕭翔元警員之通知後立刻趕至該處，此時乙○○正好從該屋竊取上開皮
    包從屋內出來，見到上開警車隨即跳上該自小客車駕駛座上欲駕車逃離現場，王
    南發警員見狀立即駕駛警車擋在該自小客車前，蕭翔元警員亦騎其機車至該自小
    客車後面欲阻擋乙○○駕車離開，惟乙○○為脫免逮捕，竟當場倒車衝撞依法執
    行公務之警員蕭翔元，將該機車往後推移約三、四公尺後停住，而施以強暴行為
    ，致蕭翔元受有左膝、左踝、雙手多處擦、挫傷等傷害（傷害部分未據告訴），
    鍾森威警員見狀對空鳴槍制止無效後，再對自小客車右前車輪開槍射擊，乙○○
    仍繼續駕車往前衝撞屬於公務員職務上掌管之巡邏警車，致該巡邏警車之左後保
    險桿及車尾燈破損，並往中山東路方向行駛，王南發、鍾森威警員立即駕車追捕
    ，嗣乙○○見前方塞車，遂從中山東路轉至榮民南路時，不慎撞及在該路口等候
    紅燈由游象宏駕駛車牌號碼ＢＤ—二五六一號大客車後方，致該車之後方保險桿
    破損（毀損部分未據告訴），又再繼續衝撞羅潮華停放在榮民南路路邊之車牌號
    碼ＧＱ—五三九號大貨車始停住，致該大貨車之油箱、油箱東及護欄等處破損（
    毀損部分未據告訴），「敏哥」及江盛賢即立刻下車逃逸，然江盛賢於逃離現場
    之際，為鍾森威警員開槍擊中右小腿而當場逮捕，因該自小客車之前門撞毀嚴重
    無法開啟，乙○○欲從駕駛座車窗爬出車外逃離時為警當場逮捕，「敏哥」則趁
    機逃離現場。
二、案經桃園縣政府警察局中壢分局報告臺灣桃園地方法院檢察署檢察官偵查起訴。
    理  由
一、訊據被告乙○○矢口否認有何上開強盜犯行，辯稱：「我不會開車，車上又沒有
    指紋，警察硬說我開的車子」云云，又稱：「（對於同案被告江盛賢之證述有何
    意見？）（提示並告以要旨）有意見。當時他被槍射到的時候，我和我媽還有去
    看他，問他，他說是警察叫他這樣講的」云云（見本院九十三年六月十四審理筆
    錄）。又辯稱：當時我是在後座，我很少坐車子，我第一次坐那種車子，車被撞
    那樣，我怕會爆炸，後座車門打不開。我不是跳上車的，那時他們車子擋在前面
    ，我是最後壹個上車的云云。及辯稱：伊與江盛賢坐「敏哥」的車到桃園縣中壢
    市○○○路三二八號時，江盛賢說該處是其朋友家，要幫其朋友送修電腦，所以
    伊就和江盛賢進入屋內拿電腦，江盛賢將電腦主機搬到車上後即駕車離開，因江
    盛賢說忘記向朋友拿修電腦的錢，又折返回該處，伊並未下車仍坐在後座，當時
    係「敏哥」在開車，伊根本不會開車，如何能開車衝撞警察，後來發生車禍後，
    該自小客車後車門因撞毀無法開啟，所以伊才從後座爬到前面駕駛座，再從前車
    窗跳下車，伊確係無辜云云。惟查：
（一）、同案被告江盛賢對於在右揭時、地乘坐不詳姓名年籍綽號「敏哥」之成年男
        子所駕駛車牌號碼ＢＤ—二五六一號自小客車，共同侵入桃園縣中壢市○○○路三二八號之住宅竊盜，嗣為警查獲之事實坦承不諱。
（二）、被告乙○○、江盛賢二人於上開時、地搭乘「敏哥」所駕駛上開自小客車，
        係由甲○○購買使用並以其弟弟林明政為登記名義人，而於九十一年十二月
        二十四日上午十時許，在桃園縣中壢市○○路○段十五號前，遭不詳之人竊
        取乙節，業經被害人甲○○於警詢及原審調查時指述綦詳，復有卷附車輛竊
        盜、車牌失竊個別查詢報表—查詢車輛認可資料、贓物領據（保管）各一紙
        可稽，又被告乙○○與江盛賢二人搭乘「敏哥」所駕駛之上開自小客車，於
        上開時、地共同侵入被害人丙○○之上開住處，由同案被告江盛賢竊取丙○○所有電腦主機一台，被告乙○○竊取丙○○所有黑色皮包一只（內有紅色
        邊皮包一只、鐵門遙控器一個、汽車鑰匙一支、中國農民銀行面額一萬一千
        九百四十三元支票《票號ＦＡＸ0000000號》一張、電話卡一枚及現
        金二百八十六元），「敏哥」則在屋外把風等情，業據同案被告江盛賢於警
        、偵訊及原審調查、審理時供稱：「當天是『敏哥』打電話給乙○○，乙○○騎機車到我家載我到金陵路加油站，兩個人就在那邊等『敏哥』過來，『
        敏哥』就開一台紅色小客車過來。我們兩個人就上車，我當時並不知道『敏
        哥』要去哪裡。我們也不知道他開的車子是贓車，然後他就帶我們去吃飯，
        然後就行駛經過丙○○家裡附近，看到丙○○家裡沒有人，就叫我們兩人下
        車去偷．．．後來我們兩個人就下車進去，我拿電腦主機．．．我把電腦主
        機放到車子前面副駕駛座。其他皮包等東西都不是我拿的」、「．．．我從
        氣窗爬進去，幫他們開門。乙○○推我從氣窗爬進去」等語明確（見原審卷
        一第二九頁、原審九十二年十二月十八日審判筆錄第一四頁），核與被害人
        丙○○於警詢及原審調查時指述遭竊情節大致相符，並有贓物領據（保管）
        在卷可憑。雖被告乙○○辯稱：是同案被告江盛賢說該處是其朋友家，要幫
        其朋友送修電腦，所以伊就和江盛賢進入屋內云云，並於原審審理時又供稱
        ：是遭同案被告江盛賢威脅伊推他爬進氣窗云云（見本院九十二年十二月十
        八日審判筆錄第一四頁），衡諸常情，一般人到朋友家拿電腦送修，怎可能
        從氣窗爬進屋內取電腦？且被告江盛賢於原審審理時供稱：「．．．我沒有
        說那是我朋友的電腦，要去拿錢，我根本沒有講什麼，到那邊『敏哥』就叫
        我們進去」等語（見原審九十二年十二月十八日審判筆錄第一七頁），足見
        被告乙○○辯稱：是江盛賢說要去朋友家拿電腦云云，要與常情有違，不足
        採信。
（三）、被告乙○○又辯稱：第二次是被告江盛賢說忘記向朋友拿修電腦的錢，才折
        返該處，伊並未下車進入屋內云云，惟被告乙○○於原審調查時亦已坦承：
        「（你進去拿些什麼東西？）皮包二個，裡面有支票、電話卡．．．」等語
        （見原審卷一第七三頁），且同案被告江盛賢於警詢時供稱：「．．．我和
        阿淵（指乙○○）下車，進入屋內竊取一台電腦主機後駕車駛離現場後，阿
        淵在車上說有看見皮包，我們即又駕車返回右述地，阿淵即下車進入竊取一
        面），核與證人蕭翔元於原審調查時證稱：「．．．回到原來地方之後，我
        看到後座有一個人下車進去屋子裡面，駕駛座那個人理平頭身材壯壯的人就
        坐到後座，還有一個人是江盛賢在副駕駛座，我就停在他們斜對面距離約二
        十幾公尺．．．後來裡面的被告乙○○剛好跑出來看到警車，就衝上駕駛座
        準備要把車開走．．．」等語相符（見原審卷一第四三頁），是同案被告江
        盛賢等人於第二次駕車返回現場時，係由乙○○一人下車進入屋內竊取被害
        人丙○○所有之上開皮包等物之事實，堪以認定，被告乙○○於原審審理時
        翻異前詞，辯稱：伊第二次回到上開處所時並未下車竊取被害人丙○○之皮
        包云云，實係事後卸責之詞，委無足採。
（四）、又被告乙○○於第二次返回上開處所竊取被害人丙○○所有皮包一只，於得
        手後見巡邏警車到達現場，為脫免逮捕，而當場駕車往後倒車衝撞警員蕭翔
        元及其所有機車，又再向前衝撞證人王南發、鍾森威所駕駛之巡邏警車，而
        施以強暴之行為，致證人蕭翔元受有事實欄所載傷害及上開巡邏警車左後保
        險桿及車尾燈破損等情，業據同案被告江盛賢於警詢供稱：「．．．阿淵（
        指乙○○）即下車進入竊取一女用皮包，而『敏哥』亦下車坐回後座，阿淵
        竊得皮包後出來，看見警車即跑上車要駕車離去，而警車攔住車前無法逃逸
        ，阿淵即倒車撞倒警察所騎之機車與警察後，又前進撞及三一四巡邏車右後
        保險桿及車燈後加速逃逸．．．」等語（見偵查卷第一０頁正面），核與證
        人蕭翔元於檢察官偵訊時證述：「．．．今天在場之乙○○剛好從屋內出來
        ，見到警車，就跳到車上駕駛座準備開車離開．．．結果林（振淵）立刻開
        車撞倒我，繼續把我連同我的機車往後推大約三至五公尺之後，往前衝撞警
        車，接著把車開走」等語（見偵查卷第五二頁正面），及與原審審理時證稱
        ：「（你先前在本院審理筆錄是否證稱被告乙○○開車？）是的。當時他們
        是第二次返回現場。有一個年輕人，理平頭，身材壯碩，從駕駛座出來，後
        座乙○○也下車，從車後座走到屋子裡。我騎摩托車停在榮民南路現場對面
        ，用無線電警網通知支援，就看到原來坐前座身材壯碩的年輕人，開後座坐
        進車子裡，前後差不到一分鐘，警網剛好在附近就趕到，我在對面比前面那
        台車子，警網靠過去，乙○○剛好出來，衝到駕駛座，我確定沒有看錯，我
        確定我看得很清楚，因為他們三人身材差很多」、「（衝撞巡邏車及你當時
        ，是否被告乙○○開車？）是的。不會認錯」等語（見原審九十二年十二月
        十八日審判筆錄第九頁）相符，復有遭衝撞毀損之巡邏警車、蕭翔元所有機
        車及被告乙○○駕駛之自小客車照片九張附卷可稽，又蕭翔元遭被告乙○○
        衝撞受有事實欄所載傷害，亦有行政院衛生署桃園醫院診斷證明書在卷可證
        。且被告乙○○駕車連續衝撞由游象宏駕駛上開大客車後方及羅潮華停放在
        榮民南路旁之大貨車後停在路邊，當時係從駕駛座之位置下車乙節，業據被
        害人游象宏、羅潮華於警詢中指述遭撞情節無訛，並有和大汽車材料實業社
        估價單、豪群汽車修理廠修復單各一紙等在卷足憑，復經王南發警員於原審
        調查時亦證稱：「．．．那時候我就看到庭上之被告乙○○從駕駛座下來，
        我就馬上上前去抓他．．．」等語明確（見原審卷一第四七頁），且案發當
        時天雖有些暗，該處有路燈視線清楚，當時「敏哥」之身材壯碩，理平頭，
        與被告乙○○當時係留長髮等情，業據證人蕭翔元於原審審理時證稱無訛（
        見原審九十二年十二月十八日審判筆錄第一０頁、第一二頁），可見被告乙○○與「敏哥」之外型差距甚大，證人蕭翔元應無誤認之可能，堪認當時確
        係由被告乙○○駕車衝撞警員蕭翔元及王南發所駕駛巡邏警車之事實。至同
        案被告江盛賢嗣雖改稱駕車衝撞警員之人係「敏哥」而非被告乙○○云云，
        嗣於原審審理時又改稱：「．．．第二次我沒有注意是何人開車」等語（見
        原審九十二年十二月十八日審判筆錄第二四頁），是其前後之供述不一，則
        同案被告江盛賢供稱：當時不是被告乙○○開車云云，應係事後迴護被告乙○○之不實供述，尚難採信，而其於警詢之供述與證人蕭翔元之證述相符，
        且距離案發時間較為接近，所為之陳述較少受到不當之干擾，自應以其於警
        詢時之供述較為可採。
（五）、被告乙○○雖又辯稱：伊沒有汽車駕駛執照，所以伊不會開車，當時是「敏
        哥」駕車衝撞警車，是因為車後門打不開，伊才從後座爬到前座，再從車前
        門的車窗爬出車外云云。經查，被告乙○○並未領有汽車駕駛執照乙節，固
        有卷附交通部公路總局新竹區監理所中壢監理站九十二年十一月十八日竹監
        壢字第０九二００一九二二九號函可參，而證人王新洲於原審審理時亦證稱
        ：被告乙○○確實不會開車，而且以被告乙○○家裡之環境也沒有辦法學開
        車，沒有看過被告乙○○開過車等語（見原審九十二年十二月審判筆錄第六
        頁、第七頁），然衡以常情，未領有駕駛執照並不代表就不會開車或不會去
        開車，而以當時被告乙○○因犯竊盜罪，為脫免逮捕之緊急情況觀之，被告
        乙○○縱使不會開車也應會開車離開現場，其亦不可能考量其未領有汽車駕
        駛執照而不得開車之情況，是被告乙○○未領有汽車駕駛執照及證人王新洲
        之上開證述，亦僅能證明被告乙○○不會開車，並無法證明被告乙○○當時
        沒有開車。又被害人甲○○所有上開自小客車遭撞毀後，以五千六百元售予
        證人沈煜文，並由證人沈煜文直接從派出所拖走，而該自小客車之左後門，
        從車之裡面及外面都可以開啟乙節，業據證人沈煜文於原審調查時證稱：「
        （車子是向誰買的？）林明政的太太買的，以五千六百元買的，那台車買進
        來的時候沒有修理，直接從派出所拖回去。車門都已經變形了，左後門可以
        開，從外面也可以打開，尾巴的門也可以開，前座二門是因為變形不能開，
        右後座的門因門鎖壞掉不能開」等語屬實（見原審卷一第一三五頁），足見
        該自小客車之左後門從車內即可開啟，並未因車體遭撞擊變形而無法開啟，
        若被告乙○○辯稱伊當時係坐在後座，其自可從後座開門下車，何必大費周
        章從後座爬到前面駕駛座，再從車窗爬出車外？則被告乙○○辯稱係因車後
        門無法開啟，才從前座駕駛座車窗爬出云云，實係事後卸責之詞，自難採信
        。另被告乙○○聲請進行測謊鑑定，欲證明伊並未駕車，及進行精神鑑定，
        欲證明伊有憂鬱症及自殺傾向，行為當時係陷於精神耗弱之調查證據方法，
        原審法院認當時衝撞警員係由被告乙○○駕車之事證已臻明確，並無進行測
        謊之必要，另被告乙○○於行為時尚能幫忙同案被告江盛賢爬上氣窗，於車
        上告知該屋內還有一只皮包未及竊取，以及停車後仍知下車逃離現場等情，
        堪認被告乙○○行為當時並無心神喪失或精神耗弱之情狀，核無進行精神鑑
        定之必要，附此敘明。
（六）、綜上所述，被告乙○○與同案被告江盛賢既與綽號「敏哥」之成年男子於上
        開時、地共同竊取被害人丙○○所有財物，及被告乙○○於加重竊盜後，為
        脫免逮捕而當場對警員施以強暴行為等強盜犯行，事證明確，均應依法論科
        。
二、被告乙○○與同案被告江盛賢及綽號「敏哥」之成年男子三人於夜間推由同案被
    告江盛賢從氣窗爬進被害人丙○○上開住處內，使他人窗戶之安全設備，失其防
    閑之效用，並由同案被告江盛賢打開大門後讓被告乙○○進入屋內，而「敏哥」
    則屋外把風，由同案被告江盛賢竊取丙○○之電腦主機一台，離去後又返回原處
    ，由被告乙○○下車竊取丙○○所有皮包等財物，核被告乙○○上開所為，係犯
    刑法第三百二十一條第一項第一款、第二款、第四款之結夥三人以上，於夜間踰
    越安全設備侵入住宅竊盜罪，被告乙○○與同案被告江盛賢及不詳姓名年籍綽號
    「敏哥」之成年男子三人間，就上開犯行有犯意之聯絡及行為之分擔，均為共同
    正犯。公訴意旨就被同案告江盛賢踰越門扇而犯竊盜罪之情節雖未起訴，然此部
    分與已起訴之部分，有事實上一罪之關係，為起訴效力所及，本院自得併予審理
    。被告乙○○於犯前開加重竊盜罪後，因脫免逮捕，而當場對依法執行職務之警
    員施以強暴行為，並將警員職務上所保管之巡邏警車撞毀，核被告乙○○所為，
    係犯刑法第一百三十五條第一項妨害公務罪、同法第一百三十八條妨害公務員職
    務上執掌之物品罪及犯刑法第三百二十九條之準強盜罪，應依同法第三百三十條
    第一項規定之加重強盜罪論處。又被告乙○○以一行為觸犯上開三罪名，為想像
    競合犯，應從一較重之刑法第三百三十條第一項規定之加重強盜罪論處。公訴人
    以被告乙○○上開所為，僅係犯刑法第三百二十一條第一項之加重竊盜罪及第一
    百三十五條妨害公務罪嫌，二罪間應分論併罰云云，揆諸上述，容有誤會，應依
    刑事訴訟法第三百條之規定，變更公訴人原起訴所引應適用之法條。又公訴人雖
    未就被告乙○○所犯妨害公務員職務上執掌之物品罪及踰越安全設備而犯竊盜罪
    部分起訴，然此部分與前開論罪部分具裁判上及事實上一罪之關係，均為起訴效
    力所及，本院亦自得併予審理，附此敘明。另公訴人認同案被告江盛賢、綽號「
    敏哥」與被告乙○○就被訴妨害公務部分，有犯意之聯絡及行為之分擔，均為共
    同正犯云云，雖同案被告江盛賢、「敏哥」與被告乙○○共犯前開加重竊盜犯行
    ，惟被告乙○○駕車衝撞警員、警車之行為，應係其單獨起意而為之準強盜犯行
    ，同案被告江盛賢與「敏哥」當時雖在車上，然無證據足資證明同案被告江盛賢
    、「敏哥」與被告乙○○就上開犯行間，有犯意之聯絡及行為之分擔（理由詳後
    述），此應係被告乙○○單獨犯之，是公訴意旨上開所認，亦有誤會，應予敘明
    。
三、原審詳經調查事實，因依刑法第二十八條、第三百二十一條第一項第一款、第二
    款、第四款、第一百三十五條第一項、第一百三十八條、第三百三十條第一項、
    第三百二十九條、第五十五條，罰金罰鍰提高標準條例第一條前段規定，並審酌
    被告乙○○為脫免逮捕，不顧他人安危，駕車衝撞警員、警車及其他停放路上之
    車輛，影響公共安全甚鉅，造成之危害不小，竊得之財物價值及犯罪否認犯行，
    態度不佳等一切情狀，以被告乙○○結夥三人以上，於夜間踰越安全設備侵入住
    宅竊盜，因脫免逮捕，而當場施以強暴，處有期徒刑七年二月。並就扣案鑰匙四
    把，雖係同案被告江盛賢所有，然非供本件犯罪所用之物，業經同案被告江盛賢
    陳明在卷，自不得宣告沒收，併此敘明。其任事用法，洵無違誤，量刑亦屬妥適
    ，被告上訴猶持陳詞，指摘原判決不當，非有理由，其上訴應予駁回。
據上論斷，應依刑事訴訟法第三百六十八條，判決如主文。
本案經檢察官沈世箴到庭執行職務。
中　　　華　　　民　　　國　　九十三　　年　　　七　　　月　　　五　　　日
                              臺灣高等法院刑事第二十一庭
                                  審判長法  官  葉　騰　瑞
                                        法  官  劉　壽　嵩
                                        法  官  江　國　華
右正本證明與原本無異。
如不服本判決，應於收受送達後十日內向本院提出上訴書狀，其未敘述上訴之理由者
並得於提起上訴後十日內向本院補提理由書（均須按他造當事人之人數附繕本）。
                                        書記官  陳　秋　萍
中　　　華　　　民　　　國　　九十三　　年　　　七　　　月　　 十二 　　日
附錄：本案論罪科刑法條全文
中華民國刑法第三百二十一條（加重竊盜罪）
犯竊盜罪而有左列情形之一者，處六月以上、五年以下有期徒刑：
一  於夜間侵入住宅或有人居住之建築物、船艦或隱匿其內而犯之者。
二  毀越門扇、牆垣或其他安全設備而犯之者。
三  攜帶兇器而犯之者。
四  結夥三人以上而犯之者。
五  乘火災、水災或其他災害之際而犯之者。
六  在車站或埠頭而犯之者。
前項之未遂犯罰之。
中華民國刑法第一百三十五條（妨害公務執行及職務強制罪）
對於公務員依法執行職務時，施強暴脅迫者，處三年以下有期徒刑、拘役或三百元以
下罰金。
意圖使公務員執行一定之職務或妨害其依法執行一定之職務或使公務員辭職，而施強
暴脅迫者，亦同。
犯前二項之罪，因而致公務員於死者，處無期徒刑或七年以上有期徒刑；致重傷者，
處三年以上、十年以下有期徒刑。
中華民國刑法第一百三十八條(妨害職務上掌管之文書物品罪)
毀棄、損壞或隱匿公務員職務上掌管或委託第三人掌管之文書、圖畫、物品，或致令
不堪用者，處五年以下有期徒刑。
中華民國刑法第三百二十九條(準強盜罪)
竊盜或搶奪，因防護贓物、脫免逮捕或湮滅罪證，而當場施以強暴脅迫者，以強盜論
。
中華民國刑法第三百三十條（加重強盜罪）
犯強盜罪而有第三百二十一條第一項各款情形之一者，處七年以上有期徒刑。
前項之未遂犯罰之。
